臺灣高等法院高雄分院刑事裁定
111年度侵抗字第6號
抗  告  人  
即  被  告  李佳成


                 （現於法務部矯正署高雄看守所羈押中）
指定辯護人  臺灣高雄地方法院公設辯護人林易志 
上列抗告人因妨害性自主案件，不服臺灣高雄地方法院中華民國
111年10月28日延長羈押裁定（111年度侵訴字第44號），提起抗
告，本院裁定如下：
    主  文
抗告駁回。
    理  由
一、原裁定意旨略以：抗告人即被告李佳成（下稱被告），涉犯
    刑法第221條第1項之強制性交罪、第320條第1項之竊盜罪、
    第135條第1項妨害公務執行罪、第277條第1項之傷害罪等犯
    罪嫌疑重大，且斟酌被告與被害人甲女（年籍詳卷）素不相
    識，竟隨機於超商此公共場所挑選被害人犯案，其於偵查中
    亦自承因無女友、無性生活而為本案犯行，顯有事實足認為
    有反覆實施同一犯罪之虞之羈押原因，並有羈押之必要，而
    依刑事訴訟法第101條之1第2款規定，自民國111年8月3日起
    羈押3月在案，嗣經原審於111年10月26日訊問被告，復聽取
    檢察官及辯護人意見，以被告涉犯上述罪嫌重大，且前述羈
    押原因及必要性仍然存在，因而裁定自111年11月3日起延長
    羈押2月。
二、抗告意旨略以：被告為初犯，非常希望可以和被害人商談和
    解，目前因在押只能委託家人出面商談和解，而難以知悉和
    解商談進程，且父母需要我照顧，希能交保以商談和解，照
    顧父母，為此提出抗告等語。
三、按被告經法官訊問後，認為犯罪嫌疑重大，且有事實足認為
    有反覆實施刑事訴訟法第101條之1第1項各款同一犯罪之虞
    ，而有羈押之必要者，得羈押之；羈押被告，審判中不得逾
    3月，但有繼續羈押之必要者，得於期間未滿前，經法院依
    刑事訴訟法第101條或第101條之1之規定訊問被告後，以裁
    定延長之；延長羈押期間，審判中每次不得逾2月，刑事訴
    訟法第101條之第1項、第108條第1項、第5項分別定有明文
    。又被告有無繼續羈押之必要，應許由法院斟酌訴訟進行程
    度及其他一切情事而為認定，最高法院著有46年度台抗字第
    6號判例。故被告有無羈押之必要，法院僅須審查被告犯罪
    嫌疑是否重大、有無羈押原因、以及有無賴羈押以保全偵審
    或執行之必要，由法院就具體個案情節予以斟酌決定，如就
    客觀情事觀察，法院許可羈押之裁定或延長羈押之裁定，在
    目的與手段間之衡量並無明顯違反比例原則情形，即無違法
    或不當可言。
四、經查：
    被告承認涉嫌被訴之刑法第320條第1項之竊盜罪、第135條
    第1項妨害公務執行罪、第277條第1項之傷害罪等犯行，而
    否認涉有刑法第221條第1項強制性交犯行，辯稱：其僅有強
    制猥褻行為等語，然依卷附起訴書所載各該證人之證述，及
    監錄影畫面等卷內證據資料相互佐證，足認被告涉嫌上述被
    訴罪嫌確實重大。而被告雖無妨害性自主之前科紀錄，然以
    被告犯罪之歷程觀察，被告乃隨機於超商之公共場所挑選素
    不相識之被害人甲女犯案，且被告於偵查中自承犯罪動機是
    因為無女友、無性生活而為本案，則其犯罪之客觀環境、條
    件，並未改變，有事實足認為有反覆實施同一犯罪之可能（
    刑法第221條第1項強制性交罪），原羈押原因依舊存在；再
    甲女僅係至超商消費之顧客，竟在超商之公共場所遭強拖而
    致受害，已嚴重危害社會治安，造成公眾心理莫大之恐懼，
    並被告被訴犯罪事實對社會的危害性、國家刑罰權遂行的公
    益考量與被告人身自由私益兩相利益衡量，認對被告繼續羈
    押，符合憲法比例原則及刑事訴訟法羈押相當性原則要求，
    有繼續羈押之必要，故而，原審對被告為延長羈押，核屬適
    當、必要。至被告所稱：欲商談和解、照顧家人等，則尚非
    決定是否延長羈押所應考量之法定事由，故被告執此提出抗
    告，自無理由。
五、原審依卷內客觀事證斟酌，認被告犯罪嫌疑重大，原刑事訴
    訟法第101 條之1第2款之羈押原因仍存在，並有延長羈押之
    必要，而裁定延長羈押，經核並無違誤。抗告所執前詞指摘
    原裁定不當，要係對於原審法院審酌羈押時得裁量、判斷之
    職權行使，漫事爭執，尚不足以推翻原延長羈押裁定之適法
    性，揆諸前揭說明，本件抗告，為無理由，應予駁回。 　
據上論結，應依刑事訴訟法第412條，裁定如主文。
中　　華　　民　　國　　111 　年　　11　　月　　11　　日
                    刑事第三庭  審判長法  官  吳進寶
                                      法  官  方百正
                                      法  官  陳億芳
以上正本證明與原本無異。
本裁定不得再抗告。
中　　華　　民　　國　　111 　年　　11　　月　　11　　日
                                      書記官  陳慧玲